【裁判字號】    89,易,109
【裁判日期】    900620
【裁判案由】    竊盜等
【裁判全文】
臺灣臺東地方法院刑事判決                          八十九年度易字第一九號
    公  訴  人  臺灣臺東地方法院檢察署檢察官
    被      告  丙○○
    選任辯護人  張政衡
右列被告因竊盜等案件，經檢察官提起公訴（八十八年度偵字第二五二一號），本院
判決如左：
    主  文
丙○○傷害人之身體，處有期徒刑參月，如易科罰金，以參佰元折算壹日；被訴竊盜
部分無罪。
    事  實
一、丙○○以販雞為業，於民國（下同）八十八年八月二十五日十時三十分許，在臺
    東市○○路○段七十一巷十八號住處，與同為雞販之乙○○因雞籠返還糾紛發生
    口角，丙○○竟基於普通傷害之犯意出手毆打乙○○，致其受有左胸挫傷之傷害
    。
二、案經被害人乙○○訴請臺東縣警察局臺東分局報請臺灣臺東地方法院檢察署檢察
    官偵查起訴。
    理  由
壹、有罪部分：
  一、訊據被告丙○○固坦承伊與告訴人二人於上述時間地點確有互相拉扯，並推告
      訴人乙○○胸部等情，惟並無傷害云云。然查：被告傷害犯行業據告訴人迭於
      警訊及檢察官偵查中證述綦詳（參照警訊筆錄第三頁、偵查卷第八頁背面），
      另證人朱天生即告訴人之受僱人亦證稱：「因我與老闆乙○○共同至臺東市○○路○段七十一巷十七號丙○○家旁，拿我老闆所有籃子，而丙○○看到便向
      前打老闆．．」等語（參照警訊卷第六頁背面），此外並有告訴人左胸挫傷之
      臺東醫院八十八年八月二十五日診斷書附卷可稽，是被告所辯顯為卸責之詞，
      不足採信，其罪證明確，犯行堪以認定。
  二、核被告所為，係犯刑法第二百七十七條第一項之普通傷害罪，審酌被告尚無前
      科，素行尚佳、僅因一時雞籠返還糾紛，蒙蔽理智致出現不當行為，又被害人
      所受傷害尚屬輕微，惟至今尚未與告訴人達成民事和解等一切情狀，量處如主
      文所示之刑，並諭知易科罰金之折算標準，以示懲儆。
貳、無罪部分：
  一、公訴意旨係以：被告明知放置於臺東市○○路中央市場內之鐵製雞籠十三個、
      塑膠雞籠四個，係乙○○所有，竟意圖為自己不法之所有，於八十八年八月二
      十四日十八時許，將前開雞籠竊取，藏置於臺東市○○路○段七十一巷十八號
      旁，而認被告涉犯刑法第三百二十條第一項之竊盜罪嫌等語。
  二、按犯罪事實應依證據認定之，無證據不得推定其犯罪事實，刑事訴訟法第一百
      五十四條定有明文。又認定不利於被告之事實，須依積極證據，苟積極證據不
      足為不利於被告事實之認定時，即應為有利於被告事實之認定，更不必有何有
      利之證據（最高法院三十年上字第八一六號判例參照）。另竊盜罪之成立，以
      行為人主觀上有為自己或第三人不法所有之意圖為其構成要件，若行為人主觀
      上無此意圖，則不能成立竊盜罪。訊之被告丙○○堅決否認有何竊盜犯行，辯
      稱：因當天是農曆七月半，伊先後載四台貨車之雞籠，而鐵籠（籃）子是在中
      央市場內錯拿的；另塑膠籃子四個係攤商誤丟進僱工甲○○所駕貨車上而誤拿
      等語。公訴人認被告涉犯右揭竊盜犯行，無非以雞販有各自之記號甚少有誤取
      之情形，若有誤取僅少數一、二個為據，然查：
  （一） 雞籠在同業間會有誤取之情形已據證人鄭東茂、林跳即同為雞販商證述在
         卷（參照偵查卷第十四頁第二行、第十五頁背面第五行），又本院實地履
         勘台東市中央市場，該地攤位狹小、空籠緊靠人行通道堆放，有現場勘驗
         照片可稽，益證同業間確有錯拿之可能性；又當日（農曆七月半）被告四
         台貨車之雞籠量與十幾籠錯拿相比，實屬少數，且該籠子總價值僅三千多
         元，價值不高，是認被告辯稱係錯拿等語應可採信。
  （二） 另塑膠籃四個部分係由攤商誤丟進僱工甲○○所駕貨車上而誤拿等情，亦
         據證人甲○○證稱：「有時下完雞隻後，車子要開走時，向我們買雞的小
         販會說，這是你們的雞籠，會把它丟到我們的車上，我們載了就走，沒有
         看」、「（問：這次拿到別人的塑膠、鐵製雞籠都是你載的嗎？）答：塑
         膠的部分我有載」。（參照本院卷第四十六頁、四十七頁），是此部尚難
         認被告有何竊取犯行，又此塑膠籃僅值三百元，其上又標有告訴人所有之
         記號，難為被告所用，有上揭贓證物領據、照片五幀可稽，是亦無法認定
         被告有竊取之不法意圖。
  綜上所述，公訴人資認被告涉有犯行之各項證據，尚不能達到證明被告確有不法所
  有意圖之程度，此外又查無其他積極證據足認被告有何公訴人所指竊盜犯行，被告
  犯罪尚屬不能證明，爰依法為無罪之諭知。
據上論斷，應依刑事訴訟法第二百九十九條第一項前段、第三百零一條第一項，刑法
第二百七十七條第一項、第四十一條第一項前段，罰金罰鍰提高標準條例第一條前段
、第二條判決如主文。
本案經檢察官林俊到庭執行職務。
中    華    民    國      九十      年      六      月      二十      日
                                臺灣臺東地方法院刑事庭
                                    法  官  廖  建  彥
右正本證明與原本無異。
如不服本判決，應於送達後十日內，向本院提出上訴狀（須附繕本）。
「切勿逕送上級法院」
                                    書記官  陳  美  鄉
中    華    民    國      九十      年        六      月      二十一    日
附記：
中華民國刑法第二百七十七條第一項：
傷害人之身體或健康者，處三年以下有期徒刑、拘役或一千元以下罰金。


司法院資訊處製作；財團法人民間司法改革基金會備份。
